【裁判字號】    89,上易,342
【裁判日期】    890419
【裁判案由】    賭博
【裁判全文】
臺灣高等法院刑事判決                  八十九年度上易字第三四二號
    上  訴  人
    即  被  告  戊○○
    選任辯護人  蘇錦霞律師
                甲○○
                乙○○
                丁○○
                丙○○
                己○○
右上訴人因賭博案件，不服臺灣板橋地方法院八十八年度訴字第四三０號，中華民國
八十八年八月四日、九月八日、九月三十日第一審判決（起訴案號：臺灣板橋地方法
院檢察署八十七年度偵字第二四五九五號）提起上訴，本院判決如左：
    主  文
上訴駁回
    事實及理由
一、本案經本院審理結果，認第一審判決對被告戊○○共同連續意圖營利，聚眾賭博
    ，處有期徒刑壹年。扣案如附表所示之物均沒收。對被告乙○○共同連續意圖營
    利，聚眾賭博，累犯，處有期徒刑捌月。扣案如附表所示之物均沒收。對被告丁○○、甲○○共同連續意圖營利，聚眾賭博，各處有期徒刑陸月，如易科罰金以
    參佰元折算壹日。扣案如附表所示之物均沒收。對被告丙○○共同連續意圖營利
    ，聚眾賭博，處有期徒刑壹年。扣案如附表一編號（一）至（六）、附表二所示
    之物均沒收。另對被告己○○在公眾得出入之場所賭博財物，處罰金參仟元，如
    易服勞役，以參佰元折算壹日。扣案如附表所示之物均沒收，認事用法及量刑均
    無不當，應予維持，並引用第一審判決書記載之事實、證據及理由（如附件）。
二、上訴人即被告戊○○、乙○○、丁○○、甲○○及丙○○上訴論旨，徒求減刑，
    指摘原判決量刑過重不當，惟查原判決量刑時已審酌被告戊○○為圖營利，竟提
    供賭博場所聚眾賭博，且由其單日賭資高達九十萬元以觀，其所設賭場規模甚大
    ，影響社會善良風俗，妨礙社會秩序，惡性匪淺，其餘被告乙○○、丁○○、甲○○及丙○○等人各自犯罪之動機、目的、手段，犯罪時所受之刺激及其品行、
    生活狀況、智識程度、犯罪所生之損害，及犯罪後態度等一切情狀，其量刑至臻
    允當。又被告戊○○另辯稱賭資係賭客所有，小客車是己○○朋友的乙節，並未
    提出確據以實其說，無足憑信。至上訴人即被告己○○上訴論旨，猶執陳詞，空
    言否認犯罪，洵不足採。被告等上訴指摘原判決不當，為無理由，應予駁回。
三、據上論斷，應依刑事訴訟法第三百七十三條、第三百六十八條，判決如主文
本案經檢察官李進誠到庭執行職務。
中    華    民    國    八十九    年      四        月        十九      日
          臺灣高等法院刑事第十一庭
                                審判長法  官  楊  照  男
                                      法  官  王  詠  寰
                                      法  官  楊  炳  禎
右正本證明與原本無異。
不得上訴。
                                      書記官  廖  素  花
中    華    民    國    八十九    年      四        月      二十一      日
附錄：本案論罪科刑法條全文
刑法第二百六十八條
意圖營利，供給賭博場所或聚眾賭博者，處三年以下有期徒刑，得併科三千元以下罰
金。
刑法第二百六十六條第一項、第二項
在公共場所或公眾得出入之場所賭博財物者，處一千元以下罰金，但以供人暫時娛樂
之物為賭博者，不在此限。
當場賭博之器具與在賭檯或兌換籌碼處之財物，不問屬於犯人與否，沒收之。


司法院資訊處製作；財團法人民間司法改革基金會備份。
